# 企业以资本公积和未分配利润转增注册资本需要缴税吗？

提问人：huangliukun 时间：2018-03-16 23:13:54
某企业（一般纳税人）以其资本公积和未分配利润，向原股东按出资比例转增注册资本。 请问陈版主：这个过程需要缴税吗？需要交什么税？为什么需要缴税呢？

回答人：chenyiwei
未分配利润转增部分，境内个人股东需缴纳个人所得税，外资法人股东需缴纳预提所得税（有特殊规定者除外），由企业代扣代缴。
境内居民企业股东取得符合条件的居民企业支付的股息红利属于免税收入；外籍个人从中国境内外商投资企业取得分红暂免征收个人所得税。这是视同对股东的股利分配。一般建议在转增时同时宣布少量的现金股利，为股东提供缴税的资金来源。 资本公积中除资本溢价以外的其他组成部分，一般不能用于转增资本。特殊情况下（如有限责任公司整体变更为股份有限公司）可能被税务机关认定为实质分配而被要求就资本溢价以外的资本公积项目转增形成的股本纳税。具体以主管税务机关意见为准。

提问人：huangliukun 时间：2018-03-18 23:47:38
感谢陈版主在百忙之中的回复！ 我把“资本公积-资本溢价（股本溢价）”的问题做一下细分，继续向陈版主请教： 以“资本公积-资本溢价（股本溢价）”按照原持股比率转增资本的，无论原股东是内资企业法人、外资企业法人还是个人股东，都无需缴纳企业所得税或个人所得税吗？为什么？有没有相关的法律法规条文依据呢？

回答人：chenyiwei
这原本就是股东投入的资本，只是转换了报表项目，所以不构成股东的所得。